【裁判字號】    97,裁,693
【裁判日期】    970124
【裁判案由】    營利事業所得稅
【裁判全文】
最  高  行  政  法  院  裁  定
                                     97年度裁字第00693號
上  訴  人  立邦投資顧問股份有限公司
代  表  人  甲○○
訴訟代理人  林昇平
            蔡季嫻
被 上訴 人  財政部臺北市國稅局
代  表  人  乙○○
上列當事人間營利事業所得稅事件，上訴人對於中華民國96年8
月23日臺北高等行政法院96年度訴字第244號判決，提起上訴，
本院裁定如下：
    主  文
上訴駁回。
上訴審訴訟費用由上訴人負擔。
    理  由
一、按對於高等行政法院判決之上訴，非以其違背法令為理由，
    不得為之，行政訴訟法第242條定有明文。依同法第243條第
    1項規定，判決不適用法規或適用不當者，為違背法令；而
    判決有同條第2項所列各款情形之一者，為當然違背法令。
    是當事人對於高等行政法院判決上訴，如依行政訴訟法第24
    3條第1項規定，以高等行政法院判決有不適用法規或適用不
    當為理由時，其上訴狀或理由書應有具體之指摘，並揭示該
    法規之條項或其內容；若係成文法以外之法則，應揭示該法
    則之旨趣；倘為司法院解釋或本院之判例，則應揭示該判解
    之字號或其內容。如以行政訴訟法第243條第2項所列各款情
    形為理由時，其上訴狀或理由書，應揭示合於該條項各款之
    事實。上訴狀或理由書如未依此項方法表明，或其所表明者
    與上開法條規定不合時，即難認為已對高等行政法院判決之
    違背法令有具體之指摘，其上訴自難認為合法。
二、本件上訴人對於高等行政法院判決上訴，係以：本件訴願決
    定及原判決均已確定上訴人91年度非營業損失及費用中75,5
    14,360元係投資損失(以下稱系爭損失)，非出售資產損失，
    依所得稅法施行細則第31條規定即可計算91年度課稅所得額
    ，被上訴人即應本於職權重新核定，上訴人不必另行申請，
    則原判決認上訴人擬變動其項次1之數額，自應先就其同年
    度之營利事業所得稅結算申報書之項次47申請更正獲准後，
    始得次第更正系爭未分配盈餘之數額，係判決主文與判決理
    由相互矛盾、判決不適用法規。
三、惟所得稅法施行細則第31條係關於營利事業所得額之計算公
    式之規定，與本案上訴人是否得不申請更正91年度營利事業
    所得稅結算申報之核定，而逕主張系爭損失自其91年度未分
    配盈餘申報案件之項次1下減除(即被上訴人應本於職權重新
    核定，上訴人不必另行申請)之爭點顯屬無關。是上訴人並
    未具體表明原判決合於不適用法規、適用法規不當、或行政
    訴訟法第243條第2項所列各款之情形，其泛言原判決主文與
    理由矛盾、判決不適用法規云云，難認對該判決之如何違背
    法令已有具體之指摘。依首揭說明，應認其上訴為不合法。
四、據上論結，本件上訴為不合法，依行政訴訟法第249條第1項
    前段、第104條、民事訴訟法第95條、第78條，裁定如主文
    。
中    華    民    國    97    年    1     月    24    日
                    最高行政法院第三庭
                        審判長法官  黃  璽  君
                              法官  林  茂  權
                              法官  鄭  忠  仁
                              法官  黃  本  仁
                              法官  吳  東  都
以  上  正  本  證  明  與  原  本  無  異
中    華    民    國    97    年    1     月    25    日
                              書記官  莊  俊  亨


司法院資訊處製作；財團法人民間司法改革基金會備份。
